# 权益法下会计政策统一问题

提问人：angelzhao1985 时间：2018-02-28 13:16:56
请教陈版，一家公司A，是在香港注册的公司，其母公司B是国资委下属公司，A企业投资了一家在香港注册的公司C，股东都是外资，但是业务大部分都是中国大陆的业务，A对C具有重大影响，在长期股权投资核算，采用权益法。A公司在香港报送财务报告时和C公司的会计政策是一致，但是在其母公司B公司合并层面，C公司的会计政策是有差别的，是否需要调整？ 例如，C公司投资了一个项目，在国际财务报告准则下确认收入，在国内会计准则下不确认收入，在做权益法时是否需要按照国内准则将C公司的损益进行调整，再确认投资收益，实务中可能存在多级关系，需要逐级去分析是否有会计政策不一致的情况，还挺麻烦的。谢谢！

回答人：chenyiwei
为何会出现“C公司投资了一个项目，在国际财务报告准则下确认收入，在国内会计准则下不确认收入”的情况？按理在这方面没有明显的准则差异。还是建议谨慎考虑该差异是否真实。 如果该差异确实是合理的（有准则规定作为依据），且母子公司会计处理产生差异的事项，其经济实质无本质区别，则在权益法核算中，应首先调整被投资方的会计政策，然后以调整后子公司报表进行权益法核算。

提问人：angelzhao1985 时间：2018-03-01 09:26:56
案例中说的差异是关于BOT项目会计政策差异影响，对于BOT项目，按照《企业会计准则解释第 2 号》中对BOT业务相关收入确认的规定，项目公司未提供实际建造服务，将基础设施建设发包给其他方的，不应确认建造服务收入；按照国际会计准则的有关规定，项目公司即使未提供实际建造服务，也可以按照估计的毛利率确认收入，结转成本。

回答人：chenyiwei
这个问题讨论过多次，国内准则解释的规定有问题，应向IFRS靠拢。